【裁判字號】    94,易,1671
【裁判日期】    950109
【裁判案由】    竊盜
【裁判全文】
臺灣臺北地方法院刑事判決              94年度易字第1671號
    公  訴  人  臺灣臺北地方法院檢察署檢察官
    被      告  乙○○
上列被告因竊盜案件，經檢察官提起公訴（94年度偵字第11380
號），本院判決如下：
    主  文
乙○○竊盜，處有期徒刑肆月，如易科罰金以佰元折算壹日。
    事  實
一、乙○○意圖為自己不法之所有，於民國93年4月20日下班後
    之某時（尚無證據證明為日落後）許，利用位於臺北市○○
    路147號之大樓屋頂（即八樓）門鎖損壞尚未修繕之便，侵
    入設於同址七樓之「永值消防安全設備檢修股份有限公司（
    以下簡稱永值公司）」茶水間內，旋攀爬上天花板之輕鋼架
    ，並沿著輕鋼架上夾層穿越隔間至隔壁倉庫之天花板後跳下
    ，而自倉庫開門進入永值公司辦公室內（所涉侵入他人建築
    物罪嫌部分未據告訴），下手竊取桌上型電腦1部、UPS 機
    器1臺、金項鍊1條及畫內之金箔等物。嗣於翌日9時20分許
    ，因永值公司人員於上班後發覺失竊而報警處理，經警於同
    日在天花板輕鋼架上採得可疑指紋二枚，經送請內政部警政
    署刑事警察局比對鑑定結果與乙○○之指紋相符，始查知上
    情。
二、案經臺北市政府警察局中山分局報請臺灣臺北地方法院檢察
    署檢察官偵查起訴。
    理  由
一、訊據被告乙○○矢口否認有何公訴意旨所稱之竊盜犯行，辯
    稱：其曾從事安裝輕鋼架之工作，並未曾至該處行竊云云。
    經查：永值公司於93年4月21日9時20分許因員工上班而發覺
    失竊上開物品乙情，業經證人即永值公司負責人甲○○於偵
    審中結證在卷，並有刑案現場照片及永值公司所提供之現場
    位置圖在卷可參，足見永值公司確曾於前揭時間遭竊無訛。
    又永值公司天花板輕鋼架上所採取之指紋，經送內政部警政
    署刑事警察局鑑驗之結果，與被告乙○○之右拇指指紋相符
    ，此有該局93年5月10日刑紋字第0930097043號鑑驗書一份
    附卷可參；而證人即採證員警丙○○於94年9月15日偵查中
    證稱：「…我們到現場採證時，門鎖並沒有遭破壞，…我就
    是在材料庫（即倉庫）他爬下來的輕鋼架橫條處採得二枚指
    紋，再從材料庫直接開門進入辦公室，這裡絕對是侵入處沒
    錯，且夾層也被移開了。」等語，另證人甲○○於94年9月
    26 日偵查中亦證稱：「（問：在前一天下班時有確認天花
    板的輕鋼架夾板被移動？）下班前我們都會檢查，天花板我
    們不可能去動它。」、「（問：茶水間有無跡證？）在茶水
    間樓梯下來後的地面上，有很明顯的黑色鞋印，那是從屋頂
    走下來的痕跡，因為屋頂很髒。我們每天下班前都會打掃，
    前一天下班前也一樣，有把茶水間的地板掃乾淨，所以不可
    能是我們公司的人造成的。」等語，足見上開採證處確為竊
    嫌侵入地點無訛；至被告乙○○雖辯稱曾從事安裝輕鋼架之
    工作等語，然其於偵審中均未能提供相關事證以實其說，而
    證人甲○○於本院94年12月26日審理中證稱：「（問：有請
    過被告或是其他的人到辦公室內來維修輕鋼架及天花板嗎？
    ）沒有。」等語，徵諸證人丙○○於本院同日審理中證稱：
    「（問：你當時去採證指紋是在何處發現？）當時我採證時
    是黃治嘉陪同我，指紋是在茶水間跟倉庫被掀開的兩塊天花
    板中間的輕鋼架採到的，指尖是往下的。」、「（問：當時
    採證時除了本件的指紋外，該兩枚指紋的旁邊有無模糊不清
    無法採得的紋路？）沒有，只有這兩枚。」等語，足認上開
    所採證所得之指紋應為竊嫌所有。是被告乙○○上開所辯，
    要屬事後卸責之詞，不足採信。本件事證明確，被告乙○○
    之犯行洵堪認定，應予依法論科。
二、核被告乙○○上開所為，係犯刑法第320條第1項之竊盜罪。
    爰審酌被告乙○○侵入永值公司行竊財物，嚴重破壞社會秩
    序，並於犯後猶狡詞卸責，且所竊得之財物均未返還被害人
    ，及其品行、犯罪動機、目的、手段、行為次數、生活狀況
    、智識程度、犯罪所得之利益及所生之損害等一切情狀，量
    處如主文所示之刑，並諭知易科罰金之折算標準。
據上論斷，應依刑事訴訟法第299條第1項前段，刑法第320條第
1項、第41條第1項，罰金罰鍰提高標準條例第1條前段、第2條，
判決如主文。
本案經檢察官李鴻維到庭執行職務。
中    華    民    國    95    年    1    月    9    日
                  臺灣臺北地方法院刑事第十五庭
                        審判長法  官  周祖民
                              法  官  吳麗英
                              法  官  黃雅君
上正本證明與原本無異。
如不服本判決，應於判決送達後10日內向本院提出上訴狀（應抄
附繕本）。告訴人或被害人如對於本判決不服者，應具備理由請
求檢察官上訴，其上訴期間之計算係以檢察官收受判決正本之日
期為準。
                              書記官  陳麗津
中    華    民    國    95    年    1     月    9     日
附錄本案論罪科刑法條：
刑法第320條第1項
意圖為自己或第三人不法之所有，而竊取他人之動產者，為竊盜
罪，處 5 年以下有期徒刑、拘役或 500 元以下罰金。


司法院資訊處製作；財團法人民間司法改革基金會備份。
